---
#title: "Información sobre el curso"
toc: true
#self-contained: true
---

## Información sobre el curso

::: {.callout-note appearance="minimal" icon="false"}
## 

-   En el curso usaremos 3 programas. Principalmente usaremos [R](https://cran.r-project.org/){target="_blank"} a través de [RStudio](https://www.rstudio.com/products/rstudio/download/#download){target="_blank"}. En la última sesión del curso también usaremos [Quarto](https://quarto.org/).

-   Se recomienda tener instaladas **versiones recientes** de los 3 programas. Tienes instrucciones de instalación más abajo

-   Es muy-muy conveniente acudir al curso con tu propio ordenador.

-   Los materiales que usaremos están en [Materiales](materiales.qmd).
:::

## Horario y aula

::: {.callout-note appearance="minimal" icon="false"}
## 

| Día                     | Hora          | Lugar                                    | Profesor     |
|-------------------------|---------------|------------------------------------------|--------------|
| 12 de junio (lunes)     | 16:00 a 20:00 | Aula 302 (Aulario Sur, Campus Tarongers) | Vicente      |
| 13 de junio (martes)    | 16:00 a 20:00 | Aula 302 (Aulario Sur, Campus Tarongers) | Pedro        |
| 15 de junio (jueves)    | 16:00 a 20:00 | Aula 302 (Aulario Sur, Campus Tarongers) | Pedro        |
| 19 de junio (lunes)     | 16:00 a 20:00 | Aula 302 (Aulario Sur, Campus Tarongers) | Vicente      |
| 20 de junio (martes)    | 16:00 a 20:00 | Aula 302 (Aulario Sur, Campus Tarongers) | Vicente      |
| 22 de junio (jueves)    | 16:00 a 20:00 | Aula 302 (Aulario Sur, Campus Tarongers) | Pedro        |



:::

```{r}
#| echo: false
#| eval: false
library(leaflet)
leaflet() %>%
  addTiles() %>%  # Add default OpenStreetMap map tiles
addMarkers(lng = -0.34371, lat = 39.47795, popup = "Aulario Sur del Campus de Tarongers)")
```

## Lugar

Las clases se desarrollarán en:

::: {.callout-note collapse="true" appearance="default" icon="false"}
## **Aula 302** del **aulario Sur del Campus de Tarongers** (Universitat de València)

<iframe src="https://www.google.com/maps/embed?pb=!1m18!1m12!1m3!1d3079.620706245074!2d-0.34585198436775366!3d39.47789667012178!2m3!1f0!2f0!3f0!3m2!1i1024!2i768!4f13.1!3m3!1m2!1s0xd604885bfd7753f%3A0x9ce3658009b3a33!2sAulari%20Sud%20%2F%20Aulario%20Sur!5e0!3m2!1ses!2ses!4v1678529561371!5m2!1ses!2ses" width="870" height="500" style="border:0;" allowfullscreen loading="lazy" referrerpolicy="no-referrer-when-downgrade">

</iframe>
:::

-   Si el mapa anterior no se te muestra, también puedes verlo [aquí](https://goo.gl/maps/sKgDr3U2gwVsKHxL6){target="_blank"}

## Programas (instalación)

::: {.callout-important collapse="false" appearance="default" icon="false"}
## Instalación de R, RStudio y Quarto

-   En el curso usaremos 3 programas: R, RStudio y Quarto, así que tenemos que instalarlos

-   Has de instalar los programas en este orden:

    1.  R: <https://cran.r-project.org/>{target="_blank"}

    2.  RStudio: <https://posit.co/download/rstudio-desktop/>{target="_blank"}
    
    3. Quarto: <https://quarto.org/docs/download/>{target="_blank"}

-   Para ello, solamente has de descargar las versiones de los instaladores adecuadas para tu sistema operativo
:::

<br>



::: {.callout-important collapse="true" appearance="default" icon="false"}
## Instalación de paquetes

-   En el curso también usaremos algunos paquetes de R, así que hay que instalarlos

- Los paquetes se han de instalar una vez hayas instalado los 3 programas (R, RStudio y Quarto)

- Los paquetes no son necesarios para el primer día del curso, así que los instalaremos en clase durante la **segunda sesión** del curso
  
:::




::: {.callout-important collapse="true" appearance="default" icon="false"}
## ¿Cómo instalar los paquetes?

- Recuerda que Los paquetes no son necesarios para el primer día del curso, así que los instalaremos en clase durante la segunda sesión

- Algunos paquetes se han de compilar por lo que hay que tener las herramientas necesarias, así que:

    - Si usas Windows instalaremos **Rtools**. [Aquí](https://cran.r-project.org/bin/windows/Rtools/) puedes descargarte el instalador adecuado
    
    - Si tienes un Mac, tendrás que instalar the **Xcode Command Line Tools**. Lo normal es que lo tengas ya instalado, si no fuese el caso, [aquí](https://www.makeuseof.com/install-xcode-command-line-tools/) te explican como hacerlo. Además, como nos cuentan [aquí](https://psyteachr.github.io/msc-data-skills/installingr.html), si tienes un Mac, es conveniente instalar **XQuartz**, para ello sólo tienes que buscar el instalador en <https://www.xquartz.org/>

  
- Finalmente, para instalar los paquetes que usaremos durante el curso tendremos que **ejecutar las siguientes instrucciones**:

```{r}
#| eval: false
#| code-line-numbers: false
#| code-overflow: wrap
#| code-fold: true
#| code-summary: "Código para instalar los paquetes"

#- instalación de paquetes ---------------------------------

install.packages("pak")

mys_pkgs <- c("tidyverse", "curl", "eurostat", "here", "palmerpenguins", "quantmod", "rio", "gt", "DT", "gapminder")
pak::pkg_install(mys_pkgs)   

mys_pkgs <- c("usethis", "janitor", "ggthemes", "gganimate", "perezp44/pjpv.curso.R.2022", "sjPlot")
pak::pkg_install(mys_pkgs)   

mys_pkgs <- c("sf", "rcartocolor", "rmapshaper", "gtExtras", "patchwork", "magick")
pak::pkg_install(mys_pkgs)   

mys_pkgs <- c("kableExtra", "modelsummary", "rpivotTable", "widyr", "irlba", "tmap")
pak::pkg_install(mys_pkgs)

mys_pkgs <- c("GGally", "ggtext", "Financial-Times/ftplottools", "maps")
pak::pkg_install(mys_pkgs)  

mys_pkgs <- c("summarytools", "glin/reactable", "agstn/dataxray", "naniar")
pak::pkg_install(mys_pkgs)  

mys_pkgs <- c("DataExplorer", "corrr", "inspectdf", "explore", "stargazer", "apaTables")
pak::pkg_install(mys_pkgs)   


#- finalmente, si te instalas todos los paquetes, se instalarán 284 pkg's (q ocupan 842 MB)
pkgs <- pak::pkg_list()

#- normalmente tendrás 2 librerías
.libPaths()
#- en la primera tienes los pkgs de "R-base": "C:/Program Files/R/R-4.3.0/library"   
#- en la segunda tienes los paquetes q se instala un usuario:  "C:/Users/Usuario/AppData/Local/R/win-library/4.3" 


#- más cosas ---------------------------------------
# usethis::edit_rstudio_prefs()
# usethis::use_blank_slate() 

# quarto install tool tinytext
# quarto install tinytex --update-path
# quarto install tool chromium
```

:::